【裁判字號】    89,易,561
【裁判日期】    900416
【裁判案由】    毒品危害防制條例
【裁判全文】
臺灣宜蘭地方法院刑事判決                          八十九年度易字第五六一號
    公  訴  人  臺灣宜蘭地方法院檢察署檢察官
    被      告  甲○○
右列被告因違反毒品危害防制條例案件，經檢察官聲請簡易判決處刑 (八十九年度毒
偵緝字第二八六號 )，本院羅東簡易庭認不宜以簡易判決為之，移送前來，暨檢察官
簽併本院審理(八十九年度毒偵字第一四四四號)，本院判決如左：
    主  文
甲○○連續施用第二級毒品，累犯，處有期徒刑捌月。扣案之吸食器壹組沒收銷燬之
。
    事  實
一、甲○○前曾因違反麻醉藥品管理條例案件，經法院判處有期徒刑五月確定，於民
    國八十六年十一月二十日易科罰金執行完畢，猶不知悔改，復因施用第二級毒品
    甲基安非他命，經本院以八十九年度毒聲字第五九七號裁定送觀察勒戒後，認無
    繼續施用毒品之傾向，由台灣宜蘭地方法院檢察署於八十九年一月十四日以八十
    九年度毒偵緝字第七號為不起訴處分確定。詎又基於施用第二級甲基安非他命之
    概括犯意，分別於八十九年二月三日回溯四日內某時及同年八月十六日晚間七時
    二十五分回溯四日內之某時，在宜蘭縣南方澳地區某處及不詳處所，連續施用甲
    基安非他命二次。經本院於八十九年六月十九日以八十九年度毒聲字第五九七號
    裁定送觀察勒戒後，認有繼續施用毒品傾向，並於八十九年二月三日在宜蘭縣蘇
    澳鎮○○路十七號查獲該次，並扣得專供施用毒品之吸食器一組。
二、案經宜蘭縣警察局三星分局報請台灣宜蘭地方法院檢察署檢察官聲請簡易判決處
    刑及併案審理。
    理  由
一、訊之被告甲○○固坦承於八十九年二月三日為警查獲該次之幾天前確於宜蘭縣南
    方澳地區施用第二級毒品甲基安非他命，惟矢口否認有於同年八月十六日查獲該
    次之四日前有施用第二級毒品甲基安非他命之犯行。惟查，右揭二次查獲之事實
    ，均有驗尿結果呈甲基安非他命陽性反應之宜蘭縣衛生局安非他命及嗎啡尿液檢
    驗單二紙、法務部調查局檢驗通知書一紙、慈濟大學濫用藥物檢驗中心檢驗總表
    一紙附卷可稽，而前開法務部調查局及慈濟大學濫用藥物中心均係以氣相層析質
    譜分析檢驗之，當不致有偽陽性反應產生。又按甲基安非他命經口服投與後約百
    分之七十於二十四小時內自尿中排出，約百分之九十於九十六小時內自尿中排出
    ，是推算吸食時間距採集時間之長短，最長可能不會超過四日，查被告分別於八
    十九年二月三日、同年八月十六日經採尿送驗並送覆驗結果均呈陽性反應，且有
    扣案之毒品吸食器一組可參，可知被告於二次採尿前四日有施用第二級毒品甲基
    安非他命之犯行。再查，被告經台灣宜蘭看守所附設勒戒處所評分結果，人格特
    質得十分、臨床徵候得三十分、行為表現得零分，合計四十分，綜合判斷為「有
    繼續施用毒品傾向」，並認被告有「有毒品前科，於前次勒戒後三個月內，再度
    使用」之情形，有台灣看守所八十九年九月一日 (八九)宜所附勒德總字第五七
    四號函所附之「有無繼續施用毒品傾向證明書」在卷可稽。勒戒處所綜合評分者
    依個案之臨床實務及具體事證，判定被告為「有繼續施用毒品傾向」，核無不合
    。此外，被告前因施用毒品甲基安非他命，經本院以八十九年度毒聲字第五九七
    號裁定送觀察勒戒後，認無繼續施用毒品之傾向，由台灣宜蘭地方法院檢察署以
    八十九年度毒偵緝字第七號為不起訴處分確定，詎又有右揭施用甲基安非他命之
    犯行，經依本院以八十九年度毒聲字第五九七號裁定送觀察勒戒，有被告之台灣
    高等法院被告全國紀錄表、上開八十九年度毒偵緝字第七號不起訴處分書、八十
    九年度毒聲字第五九七號觀察勒戒裁定書各一紙在卷可稽，被告罪證明確，應予
    依法論科。
二、核被告所為，係犯毒品危害防制條例第十條第二項之施用第二級毒品罪及同條例
    第十一條第三項之持有專供施用毒品器具罪（此部分起訴法條未論列，惟與已論
    列部分有裁判上一罪之關係，為起訴效力所及），其持有第二級毒品甲基安非他
    命之低度行為，為施用之高度行為所吸收，不另論罪，又其二次施用第二級毒品
    甲基安非他命，犯罪構成要件相同，顯係基於概括犯意為之，應依連續犯論處，
    加重其刑。再查，被告所犯施用第二級毒品罪與持有專供施用毒品器具罪之間，
    有方法結果之牽連關係，應從一重之施用第二級毒品罪處斷。復查，被告有事實
    欄所載之犯罪科刑執行情形，有被告之台灣高等法院檢察署刑案紀錄簡覆及台灣
    高等法院被告全國刑案紀錄表附卷足憑，其受有期徒刑執行完畢後，於五年內再
    犯有期徒刑以上之右開之罪，為累犯，應依刑法第四十七條之規定，遞加重其刑
    ，爰審酌被告多次施用甲基安非他命之犯罪動機、目的、手段、對國家社會所生
    之危害，及其犯罪後之態度等一切情狀，量處如主文所示之刑。另扣案之吸食器
    一組，訊之被告雖否認為其所有，惟屬專供施用毒品所用之器具，經本院當場勘
    驗無誤，應依毒品危害防制條例第十八條第一項前段宣告沒收銷燬之。
據上論斷，應依刑事訴訟法第四百五十二條、第二百九十九條第一項前段、毒品危害
防制條例第十條第二項、第十一條第三項、第十八條第一項前段，刑法第十一條前段
、第五十五條、第五十六條、四十七條，判決如主文。
本案經檢察官林慧到庭執行職務。
中    華    民    國    九十      年      四        月      十六        日
                                  臺灣宜蘭地方法院刑事第二庭
                                          法  官  郭  淑  珍
右正本證明與原本無異。
如不服本判決，應於判決送達後十日內，向本院提出上訴狀。（應附繕本）
                                          書記官  陳  淑  宜
中    華    民    國    九十      年      四        月      十九        日
附錄法條：
毒品危害防制條例第十條第二項
施用第二級毒品者，處三年以下有期徒刑。


司法院資訊處製作；財團法人民間司法改革基金會備份。
